# 员工持股计划

提问人：李李 Q 时间：2021-10-11 21:33:05
请教陈老师及各位老师
员工持股计划，我这边查询多份上市公司，很多情况下是公司出固定金额的钱，然后与银行，和证券公司签订协议，一般是XX持股计划第几期，员工也有服务期间，业绩的要求。
因为是固定金额的钱，所以在实际建仓完毕之前，股数不固定，是否适用于股份支付准则呢？
建仓之后一般企业都是合并持股计划，作为库存股？
还请各位老师指点

回答人：chenyiwei
该持股计划作为对员工实施补偿或激励的平台，由公司自身发起设立，其规模、参与条件等均由本公司决定，且激励效果也会影响到激励对象为本公司提供的服务，因此满足“控制三要素”，应将该持股计划作为本公司可控制的结构化主体纳入本公司的合并报表范围。
对于在合并报表层面应运用何种准则的问题，应结合具体情况分析，例如：该持股计划取得股份的方式是以市价从二级市场购入，还是上市公司专门向其定向增发；取得股份的成本是否低于授予日公允价值；本公司或大股东向该计划提供资金的情况；大股东是否向参与对象承诺兜底（承担持股期间的亏损）等。

提问人：李李 Q 时间：2021-10-13 12:34:00
是市场价格从二级市场购入，员工不需要付款，资金由公司出，但是在建仓之前就已经定了金额，这边股数不确定，可能和金融工具准则规范的权益工具有点冲突，所以有点纠结，是否可以作为权益结算的股份支付呢？

回答人：chenyiwei
仍然是权益结算的，只要最终员工拿到的是股份。股份支付和金融工具两大准则中对于权益工具的定义是不一样的。